【裁判字號】    89,易,3002
【裁判日期】    891229
【裁判案由】    詐欺
【裁判全文】
臺灣臺南地方法院刑事判決                        八十九年度易字第三二號
    公  訴  人  臺灣台南地方法院檢察署檢察官
    被      告  乙○○
右列被告因詐欺案件，經檢察官提起公訴 (八十九年度偵字第一一六三六號)，本院
判決如左：
    主  文
乙○○以詐術得財產上不法之利益，累犯，處拘役伍拾玖日。
    事  實
一、乙○○曾有多次詐欺、侵占、恐嚇、竊盜等前科，民國八十五年十二月十六日曾
    因侵占罪為本院判處有期徒刑八月確定，於八十六年十二月六日執行完畢，不知
    悔悟；乙○○明知已無付款能力，竟於八十九年七月二十七日中午十二時許，在
    高雄市○○○路「國王三溫暖」櫃臺向在場甲○○搭訕，得知甲○○係計程車司
    機後，向甲○○謊稱於返回台南縣關廟家中後即拿款償還，囑使甲○○代其先行
    償付洗三溫暖之消費額計新台幣（下同）七百六十元，使甲○○信以為真，乃當
    場如數代乙○○墊付三溫暖消費款；繼乙○○即僱請甲○○駕駛供營業用計程車
    （車牌號碼ＹＱ—一四七號，永樂計程行所有）自高雄市○○○路返回台南，途
    中乙○○曾指示甲○○駕車繞道前往保險公司，於乘車抵達台南縣關廟鄉後（累
    計僱乘車資達一千五百三十元）乙○○竟無法支付分文，甲○○始知受騙，旋當
    場將乙○○載往派出所報案並請求偵辦。
二、案經甲○○告訴台南縣警察局歸仁分局報告台灣台南地方法院檢察署檢察官偵查
    起訴。
    理  由
一、訊據被告乙○○矢口否認有何詐欺得利之犯行，辯稱：伊請甲○○幫伊代墊洗三
    溫暖之費用，並僱請甲○○載伊至伊弟弟住處拿款償還，因甲○○等不到伊弟弟
    ，遂將伊送至警察局，伊並非不付費用云云。經查，被告乙○○如何向計程車司
    機甲○○謊稱於返回台南縣關廟家中後即拿款償還，囑使甲○○代其先行償付洗
    三溫暖之消費額計七百六十元，使甲○○信以為真，當場代乙○○墊付上開消費
    款；嗣於乘車抵達台南縣關廟鄉後，乙○○向甲○○宣稱無法支付三溫暖之代墊
    款及計程車車費等情，業據被告乙○○於警訊及檢察官偵查中坦承不諱，核與告
    訴人甲○○於警訊中指訴遭騙情節相符，被告上開所辯顯係卸責之詞，不足採信
    。本件事證明確，被告犯行洵堪認定，應依法論科。
二、核被告所為，係犯刑法第三百三十九條第二項之詐欺得利罪。查被告有事實欄所
    示之犯罪科刑執行情形，有臺灣高等法院被告全國前案紀錄表一份附卷可稽，其
    受有期徒刑之執行完畢後，五年內再犯本件有期徒刑以上之罪，為累犯，應依法
    加重其刑。爰審酌被告前已涉犯詐欺得利之素行，猶不知悔改、其犯罪動機、目
    的、手段、所生危害、犯罪後仍矢口否認，態度不佳及所得不法利益僅二千二百
    九十元等一切情狀，量處如主文所示之刑，以資懲儆。
據上論斷，應依刑事訴訟法第二百九十九條第一項前段、刑法第三百三十九條第二項
、第一項、第四十七條、罰金罰鍰提高標準條例第一條前段，判決如主文。
本案經檢察官胡平貴到庭執行職務。
中      華      民      國    八十九    年     十二     月    二十九    日
                                  臺灣臺南地方法院刑事第二庭
                                          法  官  鄭  燕  璘
右正本證明與原本無異。
如不服本判決，應於判決送達後十日內，向本院提出上訴狀。
                                          書記官  田  富  蓉
中      華      民      國    八十九    年     十二     月    二十九    日
附錄本案論罪科刑法條全文
刑法第三百三十九條
意圖為自己或第三人不法之所有，以詐術使人將本人或第三人之物交付者，處五年以
下有期徒刑、拘役或科或併科一千元以下罰金。
以前項方法得財產上不法之利益或使第三人得之者，亦同。
前二項之未遂犯罰之。


司法院資訊處製作；財團法人民間司法改革基金會備份。
